臺灣高等法院刑事判決　　　　　　　　96年度上易字第1411號
上　訴　人　臺灣臺北地方法院檢察署檢察官
被　　　告　甲○○
上列上訴人因被告毒品危害防制條例案件，不服臺灣臺北地方法
院96年度易字第645號，中華民國96年5月29日第一審判決（起訴
案號：臺灣臺北地方法院檢察署96年度毒偵字第308號、第388號
），提起上訴，本院判決如下：
    主  文
原判決撤銷。
甲○○施用第二級毒品，處有期徒刑陸月，減為有期徒刑月，
如易科罰金，以新臺幣壹仟元折算壹日。扣案第二級毒品甲基安
非他命貳包（驗餘淨重分別為零點零捌玖公克及零點零柒公克）
均沒收銷燬之，扣案第二級毒品之包裝袋貳個、安非他命吸食器
壹組及吸食燈球壹個，均沒收。
    事  實
一、甲○○於民國九十三年間曾犯施用毒品案件，經臺灣臺北地
    方法院以九十三年度毒聲字第六一八號裁定令入臺灣臺北看
    守所附設勒戒處所執行觀察、勒戒後，認無繼續施用毒品之
    傾向，於九十四年一月六日釋放，經臺灣臺北地方法院檢察
    署檢察官於九十四年二月二日以九十三年度毒偵字第一三四
    八號為不起訴處分確定。詎仍不知悔改，於前受觀察、勒戒
    執行完畢釋放後，於九十六年一月十日為警採尿回溯九十六
    小時內某時起（不含為警查獲迄採尿期間），至同年月十八
    日上午十時三十分為警採尿回溯九十六小時內某時（不含為
    警查獲迄採尿期間）止，接續多次，在臺北市○○區○○街
    二四○號住處，施用第二級毒品安非他命，嗣先於九十六年
    一月十日上午十時三十分許，在上址住處為警查獲，並扣得
    安非他命一包（淨重○‧一公克）、安非他命吸食器一組、
    吸食燈球一個；再於同年月十八日上午八時許，在上址住處
    為警查獲（起訴書誤載為同月十三日），並扣得安非他命一
    包（淨重○‧一二公克），進而查悉上情。
二、案經臺北縣政府警察局新店分局、臺北市政府警察局中山分
    局報告臺灣臺北地方法院檢察署檢察官偵查起訴。
    理  由
一、證據能力部分：依據刑事訴訟法第一百五十六條第一項之規
    定，被告之自白非出於強暴、脅迫、利誘、詐欺、疲勞訊問
    、違法羈押或其他不正之方法，且與事實相符者，得為證據
    。經查：被告甲○○於警詢、偵查中之自白，於原審及本院
    審理中均未抗辦自白之非出於任意性，復與下述證據所顯示
    之事實具有合致性，衡諸上揭說明，應認其自白具有證據能
    力。
二、上揭犯罪事實，除據被告於原審及本院準備、審理程序中坦
    承不諱外，且有下列事證可稽：
  (一)被告於九十六年一月十日及一月十八日分別為警查獲，均經
    警採尿送驗，結果均呈安非他命類藥物陽性反應，有台灣檢
    驗科技股份有限公司濫用藥物尿液檢驗報告、台灣尖端先進
    生技醫藥股份有限公司濫用藥物檢驗報告等件在卷可稽（第
    三○八號偵卷三八頁，第三八八號偵卷三九頁），顯徵被告
    施用毒品之時間，應為九十六年一月十日為警採尿回溯九十
    六小時內某時起（不含為警查獲迄採尿期間），至同年月十
    八日上午十時三十分為警採尿回溯九十六小時內某時（不含
    為警查獲迄採尿期間）止；此外並有九十六年一月十日查獲
    之安非他命一包、安非他命吸食器一組、吸食燈球一個；同
    年月十八日查獲之安非他命一包等物扣案可資佐證。而九十
    六年一月十日扣案之晶體，經臺北縣政府警察局新店分局初
    步鑑驗，及台灣檢驗科技股份有限公司鑑驗結果，檢出甲基
    安非他命成分（毛重○‧三公克，淨重○‧一公克，鑑驗用
    ○‧○一一公克，驗餘淨重○‧○八九公克），有臺北縣政
    府警察局新店分局毒品初步鑑驗報告單、台灣檢驗科技股份
    有限公司濫用藥物檢驗報告在卷足憑（第三○八號偵卷二六
    、三六頁）；又同年月十八日扣得之晶體一包，經臺北市政
    府警察局鑑驗結果，檢出甲基安非他命成分（毛重○‧三二
    公克，淨重○‧一二公克，鑑驗用○‧○五公克，驗餘○‧
    ○七公克），亦有該局九十六年五月七日北市鑑毒字第○八
    二號鑑驗通知書在卷可按（原審卷三八頁），足見被告上開
    自白與事實相符，堪予採信。
  (二)被告前於九十三年間因施用毒品案件，經臺灣臺北地方法院
    以九十三年度毒聲字第六一八號裁定令入臺灣臺北看守所附
    設勒戒處所執行觀察、勒戒後，認無繼續施用毒品之傾向，
    於九十四年一月六日釋放，並經臺灣臺北地方法院檢察署檢
    察官於九十四年二月二日以九十三年度毒偵字第一三四八號
    為不起訴處分確定等情，有本院被告前案紀錄表在卷可參。
    被告受觀察、勒戒執行完畢釋放後，五年以內再犯本案施用
    毒品犯行，足堪認定。綜上，本案事證明確，被告犯行堪以
    認定。
三、論罪理由：
    核被告所為，係犯毒品危害防制條例第十條第二項之施用第
    二級毒品罪，又被告施用毒品行為雖有多次，惟其施用時間
    密接，且施用毒品者多有依賴成癮之人格特質及現象，應認
    被告所為，具有反覆習慣為同一施用行為之特質，應以包括
    一罪加以評價而僅論以一施用第二級毒品之罪。再被告施用
    毒品前、後持有毒品之低度行為，為其施用之高度行為所吸
    收，不另論罪。至被告自九十六年一月十三日至同年一月十
    八日上午十時三十分為警採尿回溯九十六小時內某時（不含
    為警查獲迄採尿期間）間仍有施用毒品安非他命之犯行部分
    ，雖未據檢察官起訴，惟因與起訴論罪之部分有包括一罪之
    實質上一罪之關係，本院自應併予審理。
四、原判決撤銷及科刑理由：
  (一)原審經審理結果，為被告論罪科刑之判決，固非全屬無見。
    惟查，(1)原判決對被告施用毒品之時間漏未論及九十六年一
    月十三日至同年一月十八日上午十時三十分為警採尿回溯九
    十六小時內某時（不含為警查獲迄採尿期間）間之犯行，自
    有違誤；(2)原判決認定本案查獲及諭知沒收之第二級毒品安
    非他命之數量與事實未符，因攸關事實及證據之認定暨說明
    ，亦有未當；(3)中華民國九十六年罪犯減刑條例經總統於九
    十六年七月四日公佈，依該條例第十六條規定，並自九十六
    年七月十六日生效，原審未及審酌適用，同有未洽。檢察官
    上訴意旨略以：(1)原判決案由欄漏未敘及九十六年度毒偵字
    第三八八號起訴案號；(2)原審對於本案犯罪時間未予究明，
    泛認係「九十六年一月十日為警採尿查獲九十六小時內某時
    起至同月十三日十二時許止」，自有未當；(3)原審對諭知毒
    品安非他命沒收數量之認定有誤，亦有未洽等語提起上訴。
    經查：原判決案由欄雖漏未敘明九十六年度毒偵字第三八八
    號之起訴案號，然起訴事實業經原判決論述稽詳，雖於本件
    判決結果無影響；惟原審有關被告犯罪時間及沒收毒品數量
    等節之認定均有違誤，檢察官執此指摘原判決不當為有理由
    ，自應由本院將原判決予以撤銷改判。
  (二)爰審酌被告犯罪後坦承犯行，態度良好，惟前因施用毒品案
    件，經執行觀察、勒戒，仍未戒除施用毒品惡習，足見素行
    不佳，意志力薄弱，及其施用之時間及次數、所生自我戕害
    之結果等一切情狀，量處有期徒刑六月；又被告犯罪時間，
    在中華民國九十六年四月二十四日以前，而所犯為毒品危害
    防制條例第十條第二項施用第二級毒品之罪，合於中華民國
    九十六年罪犯減刑條例之減刑條件，爰依法減為有期徒刑三
    月，並諭知易科罰金之折算標準，以資懲儆。
  (三)扣案第二級毒品甲基安非他命二包（驗餘淨重分別為○‧○
    八九公克及○‧○七公克），應依毒品危害防制條例第十八
    條第一項前段規定，沒收銷燬之。前開第二級毒品之包裝袋
    二個、安非他命吸食器一組、吸食燈球一個，均為被告所有
    ，供犯罪所用之物，此經被告供承在卷，且核非專供施用毒
    品之器具，應依刑法第三十八條第一項第二款規定，宣告沒
    收。
據上論斷，應依刑事訴訟法第三百六十九條第一項前段、第三百
六十四條、第二百九十九條第一項前段，毒品危害防制條例第十
條第二項、第十八條第一項前段，刑法第十一條、第四十一條第
一項、第三十八條第一項第二款，中華民國九十六年罪犯減刑條
例第二條第一項第三款、第七條第一項、第二項，判決如主文。
本案經檢察官吳國南到庭執行職務。
中　　華　　民　　國　　96　　年　　7 　　月　　31　　日
　　　　　　　　　刑事第十八庭審判長法　官  溫耀源
　　　　　　　　　　　　　　　　　  法　官  邱同印
　　　　　　　　　　　　　　　　　  法　官  段景榕
以上正本證明與原本無異。
不得上訴。
                                    書記官  陳靜姿
中　　華　　民　　國　　96　　年　　7 　　月　　31　　日
附錄：本案論罪科刑法條全文
毒品危害防制條例第10條
施用第一級毒品者，處 6 月以上 5 年以下有期徒刑。
施用第二級毒品者，處 3 年以下有期徒刑。
